臺灣新北地方法院板橋簡易庭小額民事判決
111年度板小字第1629號
原      告  彰化商業銀行股份有限公司

法定代理人  凌忠嫄  
訴訟代理人  梁丞薰  
            謝儀馨  
被      告  林來春  
上列當事人間請求清償借款事件，本院於中華民國111年6月9日
言詞辯論終結，判決如下：
    主      文
被告應給付原告新臺幣柒萬壹仟貳佰貳拾玖元，及自民國一一○
年九月九日起至清償日止，按週年利率百分之一點八四五計算之
利息，暨自民國一一○年九月十日起至清償日止，逾期在六個月
以內部分，按上開利率百分之十，逾期超過六個月部分，按上開
利率百分之二十計算之違約金。
訴訟費用新臺幣壹仟元由被告負擔。
本判決得假執行。
    事實及理由
一、原告主張：被告民國109年6月5日向原告借款新臺幣(下同)1
    00,000元，並簽立個人貸款專用借據乙份（下稱借據），借
    款期間自109年6月9日起至112年6月9日止，約定利率按中華
    郵政股份有限公司2年期定期儲金機動利率加碼年利率1%機
    動計息（加碼後為年利率1.845%)，自借款日起前6個月為寬
    限期（僅付息不還本），並自109年12月9日起，應按月於每
    月9日依年金法平均攤還本息。倘被告未能依約清償本金時
    ，除仍按前開利率計息外，逾期在6個月以内者，按上開利
    率之10%，逾期6個月以上者，就超逾6個月之部分，按上開
    利率之20%計付違約金。詎被告未能依約繳款，其自110年8
    月9日之後即不再繳納本金，僅繳息至110年9月9日，依借據
    第12條第1項第1款之約定，被告任何一宗債務不依約清償時
    ，其對原告所負之一切債務即視為全部到期，惟迭經催討無
    效，被告自應清償剩餘本金71,229元，及如訴之聲明欄所示
    之利息及違約金。爰依消費借貸之法律關係起訴求命被告給
    付等語，並聲明如主文第1項所示。
二、被告於本院111年6月9日言詞辯論時就本件訴訟標的認諾（
    見本院卷第47頁）。
三、本件原告主張之事實，業據其提出個人貸款專用借據、增補
    借據、貸放資料查詢表、戶籍謄本等件為證（見本院卷第13
    至25頁），按當事人於言詞辯論時為訴訟標的之捨棄或認諾
    者，應本於其捨棄或認諾為該當事人敗訴之判決，民事訴訟
    法第384條定有明文，查被告於111年6月9日本院言詞辯論時
    就本件訴訟標的認諾（見本院卷第47頁），揆諸前揭規定，
    本院即應本於該認諾為被告敗訴之判決。從而，原告請求被
    告給付如主文第1項所示，為有理由，應予准許。
四、本件係就民事訴訟法第436條之8第1項訴訟適用小額程序所
    為被告敗訴之判決，爰依民事訴訟法第436條之20規定，職
    權宣告假執行。
五、訴訟費用負擔之依據：民事訴訟法第78條。本件訴訟費用額
    ，依後附計算書確定如主文所示之金額。
中　　華　　民　　國　　111 　年　　6 　　月　　17　　日
                  臺灣新北地方法院板橋簡易庭
                  法  官  吳孟竹
      計    算    書
項        目          金      額（新臺幣）      備    註
第一審裁判費               1,000元
合        計               1,000元
上列為正本係照原本作成。
如不服本判決，應於收受送達後20日內以違背法令為理由向本院
提出上訴狀（上訴理由依法應表明一、原判決所違背之法令及其
具體內容。二、依訴訟資料可認為原判決有違背法令之具體事實
。）如於本判決宣示後送達前提起上訴者，應於判決送達後20日
內補提上訴理由書（須附繕本），如未於上訴後20日內補提合法
上訴理由書，法院得逕以裁定駁回上訴。
中　　華　　民　　國　　111 　年　　6 　　月　　17　　日
                  書記官  李庭君